Config:
  hfst:
    Gen: ../../../src/generator-gt-norm.hfst
    Morph: ../../../src/analyser-gt-norm.hfst
  xerox:
    Gen: ../../../src/generator-gt-norm.xfst
    Morph: ../../../src/analyser-gt-norm.xfst
    App: lookup

Tests:

# todo:
# Proofread the gold standard (below)
# Then: run analyser, then correct. 


  Noun - ääʹrešm e-stem likasnko: # Noun - full paradigm
     ääʹrešm+N+Sg+Nom: ääʹrešm
     ääʹrešm+N+Sg+Gen: ääʹrešm
     ääʹrešm+N+Sg+Acc: ääʹrešm
     ääʹrešm+N+Sg+Ill: äʹršma
     ääʹrešm+N+Sg+Loc: äʹršmest
     ääʹrešm+N+Sg+Com: äʹršmin
     ääʹrešm+N+Ess: äʹršmen
     ääʹrešm+N+Par: äʹršmed
     ääʹrešm+N+Sg+Abe: ääʹrešmtää
     ääʹrešm+N+Pl+Nom: ääʹrešm
     ääʹrešm+N+Pl+Gen: äʹršmi
     ääʹrešm+N+Pl+Acc: äʹršmid
     ääʹrešm+N+Pl+Ill: äʹršmid
     ääʹrešm+N+Pl+Loc: äʹršmin
     ääʹrešm+N+Pl+Com: äʹršmivuiʹm
     ääʹrešm+N+Pl+Abe: äʹršmitää
